# RUTH MATOS



995366615

rmatosfer@gmail.com

ruthmz.github.io/portafolio

(P) Los Olivos

# **HABILIDADES**

Figma

Marvel

Illustrator

Photoshop

HTML 5

CSS5

Javascript

## SOCIAL

**Github**github.com/ruthmz

Dribbble dribbble.com/ruthmatos

in Linkedin
linkedin.com/in/ruth-matos/

# SOY UX DESIGNER

UX Designer egresada de Laboratoria y bachiller en Ciencias de la Comunicación por la UNFV. Experiencia y conocimientos en Desarrollo web, programación y metodología agile. Objetiva, observadora, orientada a mejorar la experiencia del cliente y al trabajo en equipo.

# **EXPERIENCIA LABORAL**

#### 2016

Junio 2016 -Noviembre 2016

## ASISTENTE DE COMUNICACIÓN Y MKT

Inmobiliaria Bambú

- · Administré el contenido de Social Media
- Realicé reportes e indicadores mensuales de la gestión de Social Media.

#### 2016

Noviembre 2015 - Febrero 2016

## ASISTENTE DE DISEÑO PUBLICITARIO

Proyecta Perú

- Rediseñé la identidad visual de las marcas que gestionaba la empresa.
- Produjé contenido para Social Media que permitió reforzar el branding de las marcas.

### 2015

Abril 2015 -Noviembre 2015

## DISEÑADORA GRÁFICA

Municipalidad de Los Olivos

• Desarrollé piezas gráficas siguiendo la línea institucional (flyer, volantes, pasacalles, banderolas).

# **EDUCACIÓN**

2017 - 2018

UX DESIGNER

LABORATORIA

2009 - 2013

CIENCIAS DE LA COMUNICACIÓN
Universidad Nacional Federico Villarreal

Bachiller

2008 - 2012

INGLÉS

ICPNA

Nivel Avanzado

# **CURSOS Y TALLERES**

2016

TALLER DE COMMUNITY MANAGER
Escuela de Publicidad La Calle

2016

MARKETING DIGITAL ESTRATÉGICO

2015

DISEÑO GRÁFICO

SENATI

## INTERESES











Tecnología

Música

Fotografía

Viajes

Juegos